【裁判字號】    94,訴,1836
【裁判日期】    950209
【裁判案由】    毒品危害防制條例
【裁判全文】
臺灣臺北地方法院刑事判決              94年度訴字第1836號
公  訴  人  臺灣臺北地方法院檢察署檢察官
被      告  甲○○
上列被告因毒品危害防制條例案件，經檢察官提起公訴（九十四
年度毒偵字第一九五二號），嗣被告就被訴事實為有罪之陳述，
本院合議後裁定以簡式審判程序審理，茲判決如下：
    主  文
甲○○施用第一級毒品，累犯，處有期徒刑拾月；又施用第二級
毒品，累犯，處有期徒刑陸月。應執行有期徒刑壹年貳月。
    事  實
一、甲○○於民國九十二年間因違反槍砲彈藥刀械管制條例案件
    ，經臺灣高等法院於九十二年五月十五日以九十二年度上訴
    字第一二一六號刑事判決判處有期徒刑一年三月及罰金新臺
    幣六萬元，經最高法院於九十二年七月三十一日以九十二年
    度臺上字第四二○七號刑事判決駁回上訴確定。上開有期徒
    刑部分於九十三年十一月九日因縮刑假釋出監，迄九十三年
    十一月二十日刑期屆滿，於所餘刑期內未經撤銷假釋，以已
    執行論。又於九十二年間因施用毒品案件，經本院於九十二
    年七月十六日以九十二年度毒聲字第一三○六號刑事裁定送
    觀察、勒戒後，認無繼續施用毒品之傾向，由臺灣臺北地方
    法院檢察署檢察官於九十二年九月二十六日以九十二年度毒
    偵字第一二七一號不起訴處分確定並予釋放。詎甲○○猶不
    思悔改，竟於前開觀察、勒戒執行完畢釋放後五年內之九十
    四年七月四日某時，基於施用第一級毒品海洛因之犯意，在
    其臺北市○○○路○段十八巷三弄三十五號一樓住所，以將
    海洛因滲入香菸後點燃吸取其煙霧之方式，施用第一級毒品
    海洛因一次；並於同日另一時點，基於施用第二級毒品甲基
    安非他命之犯意，在上開地點，以將甲基安非他命置入簡易
    施用毒品工具內燒烤而吸取其煙霧之方式，施用第二級毒品
    甲基安非他命一次。嗣於九十四年七月五日十五時十分許，
    臺北市政府警察局信義分局警員持搜索票至臺北市○○區○
    ○街一九○號一樓馬弘方之住所搜索時，發現甲○○在場且
    有犯罪之可疑，經徵得甲○○之同意至警局採尿送驗，發現
    其尿液呈現嗎啡（海洛因水解反應）及甲基安非他命陽性反
    應，因而查獲。
二、案經臺北市政府警察局信義分局報請臺灣臺北地方法院檢察
    署檢察官偵查起訴。
    理  由
一、上述事實，已據被告甲○○於本院準備程序及審理程序時坦
    白承認，又其於九十四年七月五日為警查獲後在警察局所採
    集之尿液經送檢驗結果，確呈嗎啡及甲基安非他命陽性反應
    之事實，有臺灣檢驗科技股份有限公司九十四年七月二十二
    日濫用藥物尿液檢驗報告一紙可稽，此為鑑定人本於專業知
    識及以精密儀器測試後所得之結論，自可憑信，故被告自白
    施用海洛因、甲基安非他命應與事實相符，而堪採信。另被
    告曾於九十二年間因施用毒品案件，經本院於九十二年七月
    十六日以九十二年度毒聲字第一三○六號刑事裁定送觀察、
    勒戒後，認無繼續施用毒品之傾向，由臺灣臺北地方法院檢
    察署檢察官於九十二年九月二十六日以九十二年度毒偵字第
    一二七一號不起訴處分確定並予釋放等情，有臺灣高等法院
    被告全國前案紀錄表一份附卷足憑，故本案事證明確，被告
    於上開觀察、勒戒執行完畢釋放後五年內，再次施用海洛因
    、甲基安非他命之犯行，均堪以認定。
二、查海洛因、甲基安非他命分別係毒品危害防制條例第二條第
    二項第一款、第二款所定之第一級毒品及第二級毒品，不得
    非法持有、施用。故核被告施用海洛因之行為，係犯毒品危
    害防制條例第十條第一項施用第一級毒品罪；而被告施用甲
    基安非他命之行為，係犯毒品危害防制條例第十條第二項施
    用第二級毒品罪。而其於施用海洛因、甲基安非他命前及同
    時之持有海洛因、甲基安非他命犯行，分別為其施用之高度
    行為所吸收，不另論罪。查被告前於九十二年間因違反槍砲
    彈藥刀械管制條例案件，經臺灣高等法院於九十二年五月十
    五日以九十二年度上訴字第一二一六號刑事判決判處有期徒
    刑一年三月及罰金新臺幣六萬元，經最高法院於九十二年七
    月三十一日以九十二年度臺上字第四二○七號刑事判決駁回
    上訴確定。上開有期徒刑部分於九十三年十一月九日因縮刑
    假釋出監，迄九十三年十一月二十日刑期屆滿，於所餘刑期
    內未經撤銷假釋，以已執行論之事實，有臺灣高等法院被告
    全國前案記錄表一份在卷可稽，故其於五年以內再犯本案有
    期徒刑之上開二罪，均為累犯，應分別加重其刑。其所犯上
    開二罪，犯意各別，構成要件亦異，顯係另行起意，應予分
    論併罰。爰審酌被告曾因施用毒品經觀察、勒戒後，仍未能
    戒斷其施用毒品之惡習，足見其陷溺已深，惟因施用毒品均
    僅係戕害其自己身心並無加害他人，犯罪後坦承犯行、態度
    尚稱良好等一切情狀，分別量處如主文所示之刑，並定其應
    執行刑。
據上論斷，應依刑事訴訟法第二百七十三條之一第一項、第二百
九十九條第一項前段，毒品危害防制條例第十條第一項、第二項
，刑法第十一條前段、第四十七條、第五十一條第五款，判決如
主文。
本案經檢察官蕭惠菁到庭執行職務。
中    華    民    國    95    年    2     月    9     日
                  刑事第十庭    法  官  林柏泓
如不服本判決，應於判決送達後十日內，向本院提出上訴狀。
以上正本證明與原本無異。
                                書記官  柯貞如
中    華    民    國    95    年    2     月    9     日
附錄法條：
毒品危害防制條例第10條
施用第一級毒品者，處 6 月以上 5 年以下有期徒刑。
施用第二級毒品者，處 3 年以下有期徒刑。


司法院資訊處製作；財團法人民間司法改革基金會備份。
